臺灣新竹地方法院民事裁定  
111年度聲字第99號
聲  請  人  徐曉凱  
相  對  人  裕融企業股份有限公司

法定代理人  嚴陳莉蓮
相  對  人  玉山商業銀行股份有限公司


法定代理人  黃男州  
上列當事人間聲請停止強制執行事件，本院裁定如下：
    主  文
聲請人以新臺幣壹拾萬元為相對人供擔保後，本院一一○年度司
執字第五七三四號清償票款強制執行事件之強制執行程序，於本
院一一一年度訴字第五六○號確認本票債權不存在等事件全案判
決確定或因其他法定原因終結前，應暫予停止。
    理  由
一、本件聲請意旨略以：
    相對人裕隆企業股份有限公司（下簡稱裕隆公司）前以聲請
    人於民國109年2月20日所簽發免除作成拒絕證書之本票一紙
    （下稱系爭本票），內載票面金額新臺幣（下同）51萬元，
    到期日109年6月21日，向台灣台中地方法院聲請裁定准予強
    制執行，經該院以109年度司票字第5240號裁定（下稱系爭
    本票裁定）准許強制執行確定後，相對人裕隆公司持前開執
    行名義向本院民事執行處聲請對聲請人之財產為強制執行（
    本院110年度司執字第5734號，下稱系爭執行事件）。聲請
    人與相對人裕隆公司間雖有借款債務，然聲請人係以車牌號
    碼000-0000號汽車為系爭債務之擔保品，並非系爭本票，於
    聲請人未依約償還系爭債務時，相對人裕隆公司應優先以上
    開汽車為清償，而非將聲請人名下之不動產予以查封拍賣，
    且查系爭本票之票面金額與實際債務金額不符，聲請人已就
    系爭本票債權不存在一事，另對相對人裕隆公司提起確認本
    票債權不存在之訴；又就相對人玉山商業銀行股份有限公司
    （下稱玉山銀行）聲請強制執行部分，聲請人亦已對該銀行
    之債權額一併提起訴訟加以確認，現由本院以111年度訴字
    第560號確認本票債權不存在等事件審理在案，是聲請人為
    免受有不可回復之損害，爰依強制執行法第18條第2項規定
    ，聲請供擔保金後停止強制執行程序等語。
二、按強制執行程序開始後，除法律另有規定外，不停止執行；
    有回復原狀之聲請，或提起再審或異議之訴，或對於和解為
    繼續審判之請求，或提起宣告調解無效之訴、撤銷調解之訴
    ，或對於許可強制執行之裁定提起抗告時，法院因必要情形
    或依聲請定相當並確實之擔保，得為停止強制執行之裁定，
    強制執行法第18條定有明文。次按發票人主張本票係偽造、
    變造者，於前條裁定送達後20日內，得對執票人向為裁定之
    法院提起確認之訴；發票人主張本票債權不存在而提起確認
    之訴不合於第1項之規定者，法院依發票人聲請，得許其提
    供相當並確實之擔保，停止強制執行，非訟事件法第195條
    第1項、第3項亦有明文。
三、經查，相對人裕隆公司前以系爭本票裁定裁定為執行名義，
    向本院聲請就聲請人之財產為強制執行，並經本院以系爭執
    行事件執行在案，嗣相對人玉山銀行另以臺灣臺中地方法院
    109年度司促字第32178號支付命令暨確定證明書為執行名義
    ，向本院聲請就聲請人之財產為強制執行，經本院110年度
    司執字第13909號清償債務執行事件受理後，併入系爭執行
    事件辦理，系爭執行事件尚未終結；又聲請人已就系爭本票
    裁定，對相對人裕融公司向本院提起確認本票債權不存在之
    訴，並對相對人玉山銀行提起債務人異議之訴，上開二事件
    現由本院以111年度訴字第560號確認本票債權不存在等事件
    審理在案等情，業據本院調閱系爭執行事件（含本院110年
    度司執字第13909號清償債務執行事件）、本院111年度訴字
    第560號事件等案卷核閱無訛。基此，聲請人聲請在上開確
    認本票債權不存在等事件判決確定或因其他法定原因終結前
    ，停止系爭執行事件之強制執行程序，核與非訟事件法第19
    5條第3項及強制執行法第18條第2項之規定相符，應予准許
    。
四、擔保金額之核定：
㈠、按法院依強制執行法第18條第2項定擔保金額而准許停止強制
    執行之裁定者，該項擔保係預備供債權人因停止執行所受損
    害之賠償，其數額應依標的物停止執行後，債權人未能即時
    受償或利用該標的物所受之損害額，或其因另供擔保強制執
    行所受之損害額定之，非以標的物之價值或其債權額為依據
    ，最高法院86年度台抗字第442號裁判可資參照。
㈡、查本院110年度司執字第5734號清償借款強制執行事件（本院
    110年度司執字第13909號清償債務執行事件亦併入此事件）
    ，債權人即裕隆公司聲請強制執行之債權額為51萬元及其利
    息等、債權人玉山銀行聲請強制執行之債權額為31,991元及
    其利息、違約金等，合計相對人之債權總額，本金部分為54
    1,991，聲請執行標的為聲請人對第三人○○工程有限公司之
    薪資債權及聲請人所有坐落新竹縣○○鎮○○段○○○○段000地號
    土地之應有部分及同段0000建號建物（門牌號碼新竹縣○○鎮
    ○○路○段000號0樓）之不動產等，此亦經本院調取本院上開
    執行事件卷宗核閱無訛。故債權人在停止執行期間，即受有
    未能接續執行聲請人上開財產而即時受償之損害，本院審酌
    上情，暨聲請人所提起之確認本票債權不存在及債務人異議
    之訴等事件案情之繁簡程度，其訴訟標的價額未逾150萬元
    ，為不得上訴第三審之事件，參考各級法院辦案期限實施要
    點規定，第一、二審程序審判案件之期限分別為1年4個月、
    2年，加上裁判送達、上訴、分案等期間，預估聲請人提起
    本案訴訟獲准停止執行，因而致相對人之執行延宕之期間約
    為3年，則相對人因無法強制執行以滿足其債權期間所生之
    利息損失，即應以上開相對人本得執行之債權數額與執行延
    宕期間3年，按法定利率年息5%計算為81,299元（計算式：5
    41,991元×5%×3＝81,299元，元以下四捨五入），再加計相對
    人所受之其他一切損失，爰酌定擔保金額為10萬元，並准許
    聲請人於供此擔保後，在本院111年度訴字第560號確認本票
    債權不存在等事件全案終結確定前，停止上開執行程序。
五、爰依強制執行法第18條第2項，裁定如主文。
中　　華　　民　　國　　111 　年　　6 　　月　　28　　日
                  民事第二庭　　　法　官　鄭政宗
以上正本係照原本作成。
如對本裁定抗告，須於裁定送達後10日內向本院提出抗告狀。
中　　華　　民　　國　　111 　年　　6 　　月　　29　　日
                                　書記官　黃志微